# 集团内部保底结算业务核算咨询

提问人：Snowmain 时间：2022-12-13 18:12:57
请教陈版及各位大佬，本年度和集团内部客户签订了保底结算协议，集团出具了统一结算单据，内部各个客户也同意了结算金额，但我司业务发现实际没有提供业务或者只提供了极少的业务，剩余部分可能在未来期间提供，这种情况下是否可以计入合同负债？如果下个年度确定不用提供额外的服务，本年度没有提供服务也可以得到结算金额，是否应该按照集团下发的计算单据全额计入主营业务收入？

回答人：chenyiwei
“我司业务发现实际没有提供业务或者只提供了极少的业务，剩余部分可能在未来期间提供，这种情况下是否可以计入合同负债”：这种情况下需针对未来提供服务的合同义务确认合同负债。
如果下个年度确定不用提供额外的服务，本年度没有提供服务也可以得到结算金额，这样期末可以不用确认负债，但要考虑该交易是否公允？是否构成权益性交易？